【裁判字號】    96,交上易,357
【裁判日期】    970124
【裁判案由】    過失傷害
【裁判全文】
臺灣高等法院刑事判決               96年度交上易字第357號
上  訴  人  臺灣士林地方法院檢察署檢察官
被      告  丙○○
                    2樓
上列上訴人因被告過失傷害案件，不服臺灣士林地方法院96年度
易字第456號中華民國96年8月27日第一審判決（起訴案號臺灣士
林地方法院檢察署96年度偵字第6796號）提起上訴，本院判決如
下：
    主  文
原判決撤銷。
丙○○因過失傷害人之身體，處有期徒刑伍月，如易科罰金，以
新台幣貳仟元折算壹日，減為有期徒刑貳月拾伍日，如易科罰金
，以新台幣貳仟元折算壹日。
    事  實
    丙○○於民國95年9月3日19時30分許，駕駛車號4863-GV 號
    自用小客車，沿臺北縣淡水鎮○○路○段62 巷東向西方向行
    駛，行經中正路1段62巷口欲左轉中正東路1段之行人穿越道
    時，本應注意車前狀況，並隨時採取必要之安全措施，且汽
    車行經行人穿越道，遇有行人穿越時，無論有無交通指揮人
    員指揮或號誌指示，均應暫停讓行人先行通過，而依當時天
    候、光線、路況等情形，並無不能注意之情事，竟疏未注意
    車前狀況，且未依規定讓行人優先通行，致其所駕駛自用小
    客車左前輪及保險桿不慎撞及沿該巷口西向東方向行走於劃
    設行人穿越道之兒童乙○○（按乙○○係八十九年八月出生
    ，時由其母甲○○同穿越），使乙○○受有左側外陰部撕
    裂傷及左側骨盆骨折之傷害；經警到場處理，丙○○當場承
    認為肇事者，對於未發覺之過失罪自首接受裁判。
    理  由
一、上開事實，業據被告丙○○於警偵詢、原審及本院審理時所
    自白不諱，並有下列證據足以擔保：
  I證人乙○○於偵查中、甲○○於警詢、偵查中之證詞（偵查
    卷第22、42頁以下）。
  II道路交通事故現場圖、補充資料表、調查報告表、交通事故
    談話記錄表、現場相片，台灣省台北縣區車輛行車事故鑑定
    委員會96年4月16日北縣鑑字第0965130120號函送之鑑定意
    見書（偵查卷第46頁）。
  III馬偕紀念醫院診斷證明書（偵查卷第5、24頁）。
  Ⅳ台北縣政府警察局淡水分局交通事故肇事人自首情形紀錄表
    （偵查卷第38頁）。
二、核被告所為，係犯刑法第284條第1項前段之過失傷害罪。查
    被告駕車行經行人穿越道，不依規定讓行人優先通行，因而
    致人受傷，應依道路交通管理處罰條例第86條第1 項規定，
    加重其刑。又被告於肇事後，於警員據報前往處理時，向員
    警承認為肇事人，而自首接受裁判，此有台北縣政府警察局
    道路交通事故肇事人自首情形紀錄表在卷可查，依刑法第62
    條前段規定減輕其刑，並依法先加重後減輕之。
三、原審以被告犯行明確，據以論罪科刑，原非無見，惟，I有
    罪判決書之事實一欄為適用法令之根據，應將法院職權上所
    認定之犯罪事實詳為記載，始足為適用法令是否正當之準據
    ，最高法院47年度台上字第1250號判例意旨參照，查原審就
    被告有如何加重其刑之原因，即被告係撞及沿該巷口西向東
    方向行走，於劃設行人穿越道之兒童乙○○等情，於事實欄
    並未詳為記載。II被害人所受傷害非輕，其於本次傷害所受
    之痛傷，與因受傷部位所需費時彌平心靈創楚，且被告就賠
    償填補損害部分，先後經2次調解委員會調解均不成立 (參
    偵查卷調解不成立證明書)，自行為時迄今已逾一年四月，
    始終未盡努力填補被害人所受損害，於本院審理時仍表示全
    部僅能賠償被害人5萬元，實難令本院相信其有和解誠意，
    犯後態度難予肯定，量刑自不宜寬縱，乃原審未見及此，僅
    以「因願意賠償之金額與告訴人請求之損害賠償數額差距過
    大，未能達成和解」等情，判處有期徒刑四月，尚非的當，
    檢察官之指摘即有理由，是以原判決既有上開可議之處，即
    屬無可維持，應由本院撤銷改判，爰審酌破壞交通秩序，致
    被害人行的安全付之闕如，且疏未注意車前狀況，行經行人
    穿越道，未依規定禮讓行人優先通行，致生本件事故，侵害
    被害人之身體法益，及被告之過失程度、造成損害情節等一
    切情狀，量處如主文所示之刑，並諭知易科罰金之折算標準
    。被告犯罪時間在96年4月24日之前，合於中華民國96 年罪
    犯減刑條例第二條第一項第三款之規定，爰予減輕其刑二分
    之一，並於減刑後諭知易科罰金之折算標準。
四、據上論結應依刑事訴訟法第369條第1項、第364條、第299條
    第1項前段，刑法第284條第1項前段、第41條第1項、第62條
    前段，道路交通管理處罰條例第86條第1 項、中華民國96年
    罪犯減刑條例第2條第1項第3款、第7條、第9 條，刑法施行
    法第1條之1，判決如主文。
本案經檢察官丁樹蘭到庭執行職務。
中    華    民    國    97    年    1    月     24    日
                  刑事第七庭    審判長法  官  黃麗生
                                      法  官  許宗和
                                      法  官  黃國忠
以上正本證明與原本無異。
不得上訴。
                                      書記官  楊妙恩
中    華    民    國    97    年    1     月    25    日
附錄：本案論罪科刑法條全文
中華民國刑法第284 條（過失傷害罪）
因過失傷害人者，處6月以下有期徒刑、拘役或5百元以下罰金，
致重傷者，處1年以下有期徒刑、拘役或5百元以下罰金。
從事業務之人，因業務上之過失傷害人者，處1 年以下有期徒刑
、拘役或1千元以下罰金，致重傷者，處3 年以下有期徒刑、拘
役或2 千元以下罰金。


司法院資訊處製作；財團法人民間司法改革基金會備份。
